最  高  行  政  法  院  裁  定
                                     100年度裁字第2394號
聲  請  人  達立國際有限公司
代  表  人  謝光明
上列聲請人因與相對人唐榮鐵工廠股份有限公司間確認公法上法
律關係成立〈不成立〉事件，對於中華民國100年6月24日本院99
年度上字第1021號裁定，聲請再審，本院裁定如下：
    主  文
再審之聲請駁回。
再審訴訟費用由聲請人負擔。
    理  由
一、本件聲請人因與相對人間確認公法上法律關係成立、不成立
    事件，之前向高雄高等行政法院提起行政訴訟，經該院認為
    先位聲明無理由，備位聲明不合法，起訴為一部不合法，一
    部無理由，合併以判決駁回（98年11月17日98年度訴字第86
    號，下稱原審判決）。聲請人以起訴不合法部分未以裁定為
    之，先於98年12月1日聲請補充裁定（經原法院98年12月10
    日98年度訴字第86號裁定駁回聲請，再經本院認為聲請人不
    服提起抗告，以99年度裁字第2177號裁定駁回抗告）。繼於
    98年12月7提出抗告狀，列明原審案號：高雄高等行政法院
    98年度訴字第86號。即為原審判決（同案號裁定尚未作出）
    。抗告狀除就原審判決駁回備位聲明部分陳述其得逕行抗告
    之理由外，並說明原審判決就先位聲明部分無審判權，應下
    裁定卻以判決為之，為違式裁判，併予抗告。可見聲請人係
    對於原審判決全部表示不服，案即繫屬於本院，本院遂編為
    99年度上字第1021號上訴案件審理，經審判長以100年6月24
    日99年度上字第1021號裁定（下稱原裁定），說明聲請人之
    抗告應視同上訴，限期命聲請人繳納上訴裁判費。聲請人於
    100年6月28日收受原裁定，業已補繳完畢，其上訴案並經本
    院於100年7月21日以100年度判字第1233號判決（下稱原判
    決）駁回上訴確定在案。
二、聲請人對於原裁定聲請再審，無非謂：聲請人提出抗告狀之
    內容，無任何上訴聲明與上訴理由，原裁定認為抗告應視同
    上訴，憑空創設上訴行為，冒用聲請人名義，不實登載上訴
    人、代表人，擅自創設上訴法院，是以原裁定有行政訴訟法
    第273條第1項第1款適用法規顯有錯誤、第3款判決法院之組
    織不合法、第5款當事人於訴訟未經合法代理或代表之再審
    事由。聲請人於原判決實現原裁定內容之後，始知悉再審理
    由，自知悉起算再審期間，且可於訴訟全部終結後再審等語
    。
三、然查聲請人對於原審判決全部已有不服之表示，案即繫屬於
    本院，本院遂作為上訴案件受理並編案號進行，已如前述，
    原裁定係因聲請人未繳上訴裁判費，乃限期命補繳，自屬在
    本院訴訟程序進行中所為之裁定。聲請人主張為原審法院訴
    訟終結後無上訴情形之擅命補費裁定，並不可採。行政訴訟
    法別無對於訴訟中命補費裁定得抗告之規定，依同法第265
    條規定，不得抗告，縱有不服，應於對終局裁判不服時併為
    主張。本件終局裁判為公告即確定之原判決，聲請人未於對
    原判決聲明不服提起再審之訴時併為主張原裁定違法，單獨
    對原裁定聲請再審，並非所許。其再審聲請為不合法，應予
    裁定駁回。
四、據上論結，本件聲請為不合法。依行政訴訟法第283條、第
    278條第1項、第104條、民事訴訟法第95條、第78條，裁定
    如主文。
中    華    民    國    100   年    9     月    29    日
                    最高行政法院第七庭
                        審判長法官  蔡  進  田
                              法官  吳  東  都
                              法官  陳  金  圍
                              法官  蕭  惠  芳
                              法官  江  幸  垠

以  上  正  本  證  明  與  原  本  無  異
中    華    民    國    100   年    9     月    30    日
                              書記官  賀  瑞  鸞